臺灣基隆地方法院基隆簡易庭小額民事判決
111年度基小字第1735號
原      告  新安東京海上產物保險股份有限公司

法定代理人  陳忠鏗  
訴訟代理人  李怡萱  
            廖健良  
被      告  林准生  

上列當事人間請求損害賠償事件，本院於民國111年10月17日言
詞辯論終結，判決如下：
    主  文
被告應給付原告新臺幣貳萬貳仟零陸拾陸元，及自民國一百一十
一年十月四日起至清償日止，按年息百分之五計算之利息。
原告其餘之訴駁回。
訴訟費用新臺幣壹仟元，由被告負擔新臺幣陸佰柒拾玖元，餘由
原告負擔。
本判決原告勝訴部分得假執行，但被告如以新臺幣貳萬貳仟零陸
拾陸元為原告預供擔保，得免為假執行。
    事實及理由
一、被告經合法通知，未於言詞辯論期日到場，核無民事訴訟法
    第386條所列各款情形，依民事訴訟法第436條之23、第436 
    條第2項、第385條第1項前段之規定，准原告訴訟代理人之
    聲請，由其一造辯論而為判決。
二、原告起訴主張：
　　原告承保訴外人匯豐協新租賃股份有限公司所有之車號000-
    0000號車（下稱系爭車輛）之車體損失險，系爭車輛於民國
    110年9月9日18時許停放在基隆市○○區○○路000號前時，遭被
    告所駕駛之車號0000-00號車碰撞受損，原告已依保險契約
    賠付被保險人並修復系爭車輛，修復必要費用共計新臺幣（
    下同）32,479元（工資7,593元、烤漆13,316元、零件11,57
    0元），爰依保險法第53條第1項、民法第184條第1項前段、
    第191條之2條、第196條規定，提起本件訴訟，並聲明：㈠被
    告應給付原告32,479元，及自起訴狀繕本送達被告之翌日起
    至清償日止，按年息百分之5計算之利息。㈡訴訟費用由被告
    負擔。
三、被告經合法通知未於言詞辯論期日到場，亦未提出書狀作何
    聲明或陳述。
四、本院之判斷：
  ㈠原告主張被告駕駛車號0000-00號自用小客車，於110年9月9
    日18時許，於基隆市○○區○○路000號前與系爭車輛發生碰撞
    ，致系爭車輛受損，及原告已依約賠償被保險人上揭金額等
    事實，業據原告提出系爭車輛行車執照影本、系爭車輛受損
    照片列印資料、基隆市警察局第四分局道路交通事故當事人
    登記聯單影本、基隆市警察局第四分局交通事故案件卷宗影
    本、匯豐汽車匯豐汐止廠鈑噴估價單原本、電子發票證明聯
    原本等件為證，且經本院依職權調取本件道路交通事故相關
    資料（見基隆市警察局第四分局111年7月12日基警四分五字
    第1110409336號函附基隆市警察局第四分局道路交通事故當
    事人登記聯單、A3類道路交通事故調查報告表、基隆市警察
    局第四分局中華路分駐所員警工作紀錄簿、道路交通事故照
    片等件影本）在卷可稽。依前揭基隆市警察局第四分局函附
    之A3類道路交通事故調查報告表之「肇事經過和解（理賠）
    內容」欄記載：「第一當事人（即被告）稱於上述地中華路
    往文化路方向行駛，因欲閃避左側機車而不慎擦撞停放在路
    旁第二當事人車輛（即系爭車輛），造成第一當事人右前方
    大燈及保險桿毀損，第二當事人左側板金擦損，現場無人受
    傷，第一當事人願以現金理賠第二當事人」等情，可知本件
    交通事故係被告駕車時因閃避不慎，疏於注意所致，堪認被
    告係有過失，被告對於系爭車輛所受損害自應負侵權行為損
    害賠償責任。而原告已依保險契約給付系爭車輛之修復費用
    而修復系爭車輛，自得依保險法第53條規定代位行使對被告
    之損害賠償請求權。
  ㈡按因故意或過失，不法侵害他人之權利者，負損害賠償責任
    。汽車、機車或其他非依軌道行駛之動力車輛，在使用中加
    損害於他人者，駕駛人應賠償因此所生之損害，民法第184
    條第1項前段、第191條之2前段分別定有明文。次按負損害
    賠償責任者，除法律另有規定或契約因有訂定外，應回復他
    方損害發生前之原狀；第一項情形，債權人得請求支付回復
    原狀所必要之費用，以代回復原狀，民法第213條第1項、第
    3項定有明文。再按物被毀損時，被害人除得依民法第196 
    條請求賠償外，並不排除民法第213條至第215條之適用。依
    民法第196條請求賠償物被毀損所減少之價額，得以修復費
    用為估定之標準，但以必要者為限（例如：修理材料以新品
    換舊品，應予折舊）。被害人如能證明其物因毀損所減少之
    價額，超過必要之修復費用時，就其差額，仍得請求賠償（
    最高法院77年度第9次民事庭會議決議㈠參照）。查原告主張
    系爭車輛之修復費用，依上揭匯豐汽車匯豐汐止廠鈑噴估價
    單記載之總金額為32,479元（工資7,593元、零件11,570元
    、塗裝13,316元），而系爭車輛出廠年月為105年9月，至11
    0年9月9日車禍受損之日止，依營利事業所得稅查核準則第9
    5條第6款規定：「固定資產提列折舊採用定率遞減法者，以
    一年為計算單位，其使用期間未滿一年者，按實際使用之月
    數相當於全年之比例計算之，不滿一月者，以月計」之方法
    計算結果，使用之時間應以5年計，其車輛及附加零件已有
    折舊，應將折舊部分予以扣除。本院依行政院所頒固定資產
    耐用年數表及固定資產折舊率之規定，汽車之耐用年數為5
    年，依定率遞減法每年應折舊千分之369，惟採用定率遞減
    法者，其最後1年之折舊額加歷年折舊累計額，總和不得超
    過該資產成本原額之十分之九，故逾耐用年數之汽車仍有相
    當於新品資產成本十分之一之殘值。系爭車輛至車禍受損時
    止，已逾耐用年數，關於毀損後之修復費用，其新品零件費
    用於扣除折舊額後，僅能就其中十分之一即1,157元範圍內
    認係必要之零件修復費用（計算式：11,570元×1/10＝1,157
    元）。加計其餘不應折舊之工資7,593元、烤漆13,316元，
    則修復系爭車輛之必要費用應為22,066元（計算式：1,157
    元＋7,593元＋13,316元＝22,066元）。
五、綜上所述，原告依民法侵權行為之規定及代位之法律關係，
    請求被告給付22,066元，及自起訴狀繕本送達被告之翌日即
    111年10月4日起至清償日止，按年息百分之5計算之利息，
    為有理由，應予准許。逾此範圍之請求，為無理由，應予駁
    回。
六、本件係適用小額訴訟程序所為被告敗訴之判決，依民事訴訟
    法第436條之20規定，就原告勝訴部分依職權宣告假執行。
    並依職權宣告被告預供擔保得免為假執行。
七、訴訟費用即第一審裁判費1,000元，由被告負擔679元（計算
    式：1,000元×22,066元/32,479元＝679元，元以下四捨五入
    ），餘由原告負擔。
八、據上論結，本件原告之訴為一部有理由、一部無理由，依民
    事訴訟法第436條之23、第436條之19第1項、第436條之20、
    第436條第2項、第385條第1項前段、第392條第2項、第79條
    、第87條第1項判決如主文。
中    華    民    國    111    年    10   月    31    日
                  基隆簡易庭  法  官  高偉文
以上正本係照原本作成。
對於本件判決如有不服，應於收受送達後20日內向本院提出上訴
書狀，上訴於本院合議庭，並按他造當事人之人數附具繕本。
當事人之上訴，非以判決違背法令為理由不得為之，上訴狀應記
載上訴理由，表明下列各款事項：
(一)原判決所違背之法令及其具體內容。
(二)依訴訟資料可認為原判決有違背法令之具體事實。
如委任律師提起上訴者，應一併繳納上訴審裁判費。
中    華    民    國    111    年    10   月    31    日
                              書記官  王靜敏